臺灣高等法院交通法庭裁定　　　　　　　　　　　　九十一年度交抗字第五九三號
　　抗　告　人　甲○○
　　即受處分人
右抗告人因違反交通管理處罰條例案件，不服臺灣板橋地方法院中華民國九十一年六
月二十八日裁定（九十一年度交聲字第四六五號），提起抗告，本院裁定如左：
    主  文
抗告駁回。
    理  由
一、本件原裁定以：抗告人甲○○於民國八十八年八月十七日下午五時二十八分許，
    駕駛ＭＰ－０八九號營業小客車，行經北宜路檢口，因右側超車之違規事實，經
    宜蘭縣警察局礁溪分局警備隊逕行舉發，有宜蘭縣警察局宜警交字第０一五五六
    九三號舉發違反道路交通管理事件通知單乙紙附卷可稽。抗告人甲○○雖辯稱：
    伊當時載客行駛於北宜公路下至北宜公路終點時，依客人意思將車停在路邊幾秒
    鐘，以便客人買東西，但客人突然又說不買了，伊始繼續行駛約五至六輛車距，
    遇上紅燈停止，等綠燈亮時，受處分人行駛正常車道，才遭警攔下，以其路肩超
    車開立違規通知單，並無右側超車之行為云云；而本件舉發經過，業據宜蘭縣警
    察局礁溪分局函覆查處情形為「台端（即抗告人）所駕營小客ＭＰ－０八九號於
    八十八年八月十七日下午四時許，行經本轄北宜公路交通服務站時並未打方向燈
    表示停車，且立即由右側超越前車，顯有違規右超情事，本分局員警依法舉發並
    無不當」，有該分局九十一年一月二十二日警礁交字第０九一００００五四五號
    書函一紙附卷可稽，是異議人有在前行車之右側超車之事實，至為灼然，顯已該
    當於道路交通管理處罰條例第四十七條第三款規定無疑，異議人所辯與事實不符
    ，不足採信；第查，「對於違反道路交通管理處罰條例之行為，應按其違反條款
    規定之受處罰對象，填製舉發違反道路交通管理事件通知單，並於被通知人欄內
    予以勾記，其通知聯依下列規定辦理：一、當場舉發者，被查獲之行為人為受處
    分人時，駕駛人姓名欄，應註明其姓名後，交付該行為人簽名或蓋章收受之；拒
    絕簽章者，並記明其事由，視為已收受．．．」，八十九年十二月五日修正前違
    反道路交通管理事件統一裁罰標準及處理細則第十一條第一款定有明文，而本件
    抗告人既於舉發違反道路交通管理事件通知單上拒絕簽章，並由員警記明於其上
    ，則依前開規定應視為已收受，自無庸再予送達通知異議人等情，維持原處分機
    關依據道路交通管理處罰條例第四十七條第三款及第六十三條第一項第一款規定
    對抗告人裁處罰鍰新臺幣二千四百元並記違規點數一點之處分，駁回抗告人之聲
    明異議，經核於法並無違誤。
二、抗告意旨略以：抗告人雖未打方向燈在路邊臨時停車，也應以未打方向燈路邊停
    車開立紅單才是。即使臨時停車三至四秒，並行駛五至六輛之車距遇上紅燈停止
    後，變綠燈再行駛原車道，何來連續超越之情形。抗告人當時之車行狀況與臨時
    停車之情形，與警交人員訊問車上乘客所述之情形相符，而警察並未採納。抗告
    人當時要求劃除紅單上違規事實上該車未打方向燈之後半段記載才簽字，員警不
    聽才會有拒簽之事，總之當時員警未將抗告人及乘客之意見納入告發之選擇之中
    ，才會有拒簽與事實不符之情形，而且以最高罰款處罰，請准酌量考慮罰款金額
    等語。
三、惟查抗告人係因違規自右側超車經警員當場攔停舉發，抗告人雖辯稱係車內乘客
    欲在路旁購物要求停車，惟其駛至路邊時尚未停妥乘客又表示不買，於是又開車
    進入正常車道云云，然查依抗告人所述之情節，可見其當時之行車動線確係由正
    常車道向右側駛出，並未臨時停車旋又繼續前行後始駛入車道內，核與警員舉發
    其並未打方向燈表示停車、即連續超越正停車等候紅燈之車輛後插入車道行駛之
    違規事實相符，足徵警員之舉發並無錯誤，抗告人確有右側超車之違規事實已屬
    明確，原裁定因而維持原處分機關之裁決，自無不合。抗告意指仍執陳詞任意指
    摘原裁定不當，自無理由，應予駁回。
四、據上論結，應依道路交通案件處理辦法第二十六條、刑事訴訟法第四百十二條，
    裁定如主文。
中      華      民      國    九十一    年      九      月     三十     日
                              臺灣高等法院交通法庭
                                  審判長法  官 黃  瑞  華
                                        法  官 雷  雯  華
                                        法  官 宋      祺
右正本證明與原本無異。
不得抗告。
                                        書記官 蔡  慧  娟
中      華      民      國    九十一    年      十      月      一      日
